臺灣高等法院刑事裁定
111年度抗字第927號
抗  告  人
即  被  告  顏沈弘

                    籍設新北市○○區○○路000號0樓（即新北○○○○○○○○）

上列抗告人即被告因竊盜、妨害公務等案件，不服臺灣新北地方
法院中華民國111年6月8日延長羈押裁定（110年度訴字第114號
），提起抗告，本院裁定如下：
    主  文
抗告駁回。                                              
    理  由
一、原裁定意旨略以：抗告人即被告（下稱被告）顏沈弘因竊盜
    、妨害公務等案件，經原審法院於民國111年1月31日訊問完
    畢後，認被告涉犯刑法第321條第1項加重竊盜罪及同法第13
    5條第1項妨害公務罪等犯罪嫌疑重大，且依被告籍設新北○○
    ○○○○○○，前有多次通緝紀錄，本件亦係經通緝始到案，有事
    實足認被告有逃亡之虞，而有刑事訴訟法第101條第1項第1
    款所定之羈押原因；另依被告陳稱無交保能力，目前尚無替
    代羈押之有效手段，況其本件所為危害社會治安情節非輕，
    為確保審判順利進行，而認有羈押之必要，遂當庭諭知羈押
    ；嗣因被告仍有繼續羈押之原因及必要，復於111年5月1日
    起延長羈押被告2月。因羈押期間即將屆滿，原審法院於111
    年6月7日訊問被告後，認前述羈押原因及必要性仍然存在，
    且被告被訴2次侵入有人居住之建築物或住宅竊盜，亦符合
    刑事訴訟法第101條之1第1項第5款所定罪嫌重大，有事實足
    認有反覆實施加重竊盜之虞之要件，認有延長被告羈押之原
    因及必要，裁定自111年7月1日起延長羈押2月等語。
二、抗告意旨略以：原審僅泛稱犯罪嫌疑重大，有刑事訴訟法第
    101條（應係第101條之1）第1項第5款規定之情形，而未敘
    明如何認定被告有反覆實施該等犯罪之虞；又被告前雖有犯
    案遭判罰，但其後業已悔悟洗心革面回歸社會正常生活，原
    審以前科資料審酌認定有反覆實施之虞，似對更生人有不利
    偏見，且否定司法體系對受刑人再社會化之教化可能。被告
    為家中唯一經濟支柱，且有承包工程瑣事待被告返回處理，
    今突遭羈押，家人頓失生活支柱，若確有羈押事由，亦懇請
    准予交保或改以其他替代方式，避免被告家庭無以維生。尤
    其被告母親年邁體弱多病，因擔心羈押被告而難過生病，且
    近來疫情嚴重，被告實在擔憂不已，乞求鈞院體恤被告，准
    予交保，讓被告得以返家照顧病痛中之母親，盡子女應盡之
    孝道云云。　
三、按羈押被告之目的，在於確保訴訟程序之進行、證據之存在
    、真實及刑罰之執行，至於被告有無羈押之必要、羈押後其
    原因是否仍然存在、有無繼續羈押之必要、應否延長羈押，
    則屬事實認定之問題，法院有依法認定裁量之職權，自得就
    具體個案情節予以斟酌決定。如就客觀情事觀察，法院許可
    羈押之裁定在目的與手段間之衡量，並無明顯違反比例原則
    情形，即無違法或不當可言。且關於羈押原因之判斷，尚不
    適用訴訟上之嚴格證明原則，而應適用自由證明法則。所謂
    延長羈押，亦屬拘禁被告之強制處分，其目的在保全證據、
    確保刑事訴訟程序之進行及刑罰權之執行。是刑事被告經法
    官訊問後，究竟有無刑事訴訟法第101條第1項各款或第101
    條之1第1項各款所規定之情形，及應否依同法第108條之規
    定予以延長羈押，均屬事實問題，法院應按訴訟進行之程度
    、卷證資料及其他一切情事斟酌之（最高法院46年台抗字第
    6號判例意旨參照）。次按被告經法官訊問後，認為犯下列
    各款之罪，其嫌疑重大，有事實足認為有反覆實行同一犯罪
    之虞，而有羈押之必要者，得羈押之：五、刑法第320條、
    第321條之竊盜罪，刑事訴訟法第101條之1第1項第5款定有
    明文。又刑事訴訟法第101條之1所規定之預防性羈押，係因
    考慮該條所列各款犯罪，對於他人生命、身體、財產有重大
    之侵害，對社會治安破壞甚鉅，且從實證經驗而言，此等犯
    罪之犯罪行為人大多有一而再、再而三之反覆實行之傾向，
    為避免此種犯罪型態之犯罪行為人，在同一社會環境條件下
    再次興起犯罪意念而反覆為同一犯罪行為，乃以拘束其身體
    自由之方式，避免其再犯，是法院依該條規定決定應否予以
    羈押時，並不須有積極證據證明其確已準備或預備再為同一
    犯罪之行為，僅須由其犯罪之歷程觀察，其於某種環境或條
    件下已經多次再犯該條所列之罪行，而該某種環境或條件現
    尚存在，或其先前犯罪之外在環境或條件尚無明顯改善，足
    以使人相信在此等環境或條件下，被告仍可能有再為同一犯
    罪行為之危險，即可認定其有反覆實行該條犯罪行為之虞。
    又羈押之目的，在於保全刑事偵查、審判及刑之執行，或預
    防被告反覆實行特定犯罪。而羈押之被告，除有刑事訴訟法
    第114條各款所列情形之一，經具保聲請停止羈押不得駁回
    外，其他犯罪經羈押之被告應否許可停止羈押，事實審法院
    本有斟酌訴訟進行程度及其他情事自由裁量之權（最高法院
    46年台抗字第6號判例、99年度台抗字第96號、第120號裁定
    意旨參照）。　
四、經查：　　
  ㈠原審法院認被告涉犯刑法第321條第1項之加重竊盜罪嫌、第1
    35條第1項妨害公務罪嫌等犯罪嫌疑重大，且無固定住所而
    設籍戶政事務所，前有多次通緝紀錄，本件亦係經通緝始到
    案，認有事實足認被告有逃亡之虞；另依被告陳稱無交保能
    力，目前尚無替代羈押之有效手段，且因本件所為危害社會
    治安情節非輕，為確保審判之順利進行，而認有羈押之必要
    ，於111年1月31日當庭諭知並執行羈押，並於111年5月1日
    起延長羈押2月，至同年6月30日延長羈押期限將屆滿，遂於
    同年6月7日訊問被告，認前述羈押原因及必要性仍然存在，
    另審酌被告被訴2次侵入有人居住之建築物或住宅竊盜，亦
    符合刑事訴訟法第101條之1第1項第5款之有事實足認為有反
    覆實施加重竊盜犯罪之虞之要件，非予羈押顯難進行審判，
    而認有延長被告羈押之原因及必要，裁定自同年7月1日起對
    被告延長羈押2月。此項裁量係審酌本件具體個案情節、觀
    察被告犯罪歷程及為確保訴訟程序之進行等加以判斷，自有
    羈押之正當原因及必要性，且不悖乎比例原則，並無違法或
    不當。
　㈡被告雖執前詞提起抗告，惟被告經起訴涉犯刑法第321條第1
    項加重竊盜罪（2罪）及同法第135條第1項妨害公務罪等，
    有卷內各項事證資料可佐，已見犯罪嫌疑重大，原裁定復已
    詳為敘明係因被告籍設戶政事務所而無固定住所，更有多次
    通緝紀錄，本件亦係經通緝始到案，實有事實足認有逃亡之
    虞；被告於111年1月31日之羈押訊問時即陳稱無交保能力，
    目前尚無替代羈押之有效手段，又本件被告所為危害社會治
    安情節非輕，為確保審判順利進行而有羈押必要。另被告本
    件被訴2次侵入有人居住之建築物或住宅竊盜，當認符合刑
    事訴訟法第101條之1第1項第5款之「犯刑法第321條之竊盜
    罪，犯罪嫌疑重大，有事實足認為有反覆實行同一犯罪之虞
    」之羈押必要要件等語，因而裁定延長羈押被告。抗告意旨
    錯誤指摘原裁定泛稱犯罪嫌疑重大、未敘明如何認定反覆實
    施竊盜犯罪之虞、以其前案所犯錯誤認定有反覆實施之虞，
    顯然對更生人有不利偏見云云，自屬無據。
　㈢至抗告意旨另空言陳稱其為家中支柱，須返家處理承包工程
    瑣事及照顧年邁體弱多病之母親以盡孝道，因而請求具保等
    情，然上開情節應屬被告自身家庭及經濟因素，尚與羈押事
    由或羈押必要性之判斷無關，除與刑事訴訟法第114條所列
    不得駁回具保聲請之事由無涉，亦非決定延長羈押時應予考
    慮之事由，原裁定未審究上情，亦無違法或不當。
五、綜上，原審經審酌全案卷證，斟酌訴訟進行程度及其他一切
    情事，認被告羈押原因及其必要性仍未消滅，且有繼續羈押
    必要，裁定自111年7月1日起延長羈押2月，乃就具體案情依
    法裁量之職權行使，經核並無違反比例原則，於法並無不合
    。抗告意旨執前詞，指摘原裁定不當，為無理由，應予駁回
    。
據上論斷，應依刑事訴訟法第412條，裁定如主文。
中　　華　　民　　國　　111 　年　　6 　　月　　23　　日
                  刑事第十六庭  審判長法　官  劉嶽承
                                      法　官  王耀興
                                      法　官  古瑞君
以上正本證明與原本無異。
不得再抗告。
                                      書記官  林君縈
中　　華　　民　　國　　111 　年　　6 　　月　　24　　日